# 关于国有企业股权无偿划转的问题

提问人：sangjl 时间：2019-07-16 22:31:25
A 公司、B公司均为国有企业，将A 公司的股权无偿划转给 B公司，需要对 A公司及其子公司均进行清产核资审计吗？是否可以先对A 公司进行清产核资审计，股权划转后再对 A 公司的子公司进行清产核资？还是要对 A公司及其子公司进行清产核资完成后才可以进行股权划转？

回答人：chenyiwei
一般是要对 A 公司及其子公司进行清产核资完成后才可以进行股权划转。
参考：《企业国有产权无偿划转管理暂行办法》（国资发产权 [2005]239号）、《企业国有产权无偿划转工作指引》（国资发产权 [2009]25 号）等。